臺灣新北地方法院民事裁定
111年度亡字第93號
聲  請  人  關楊銘  


上列聲請人聲請宣告失蹤人關月香死亡事件，本院裁定如下：
    主  文
准對失蹤人關月香（女、民國00年0月0日生、身分證統一編號：
Z000000000號、最後設籍地址：新北市○○區○○路00巷00號之2）
為宣告死亡之公示催告。
該失蹤人應於本公示催告最後揭示於法院公告處、資訊網路及其
他適當處所之翌日起陸個月內，向本院陳報現尚生存，如不陳報
，本院將宣告其為死亡。
無論何人，凡知該失蹤人之生死者，均應於上開期間內，將其所
知之事實，陳報本院。
    理  由
一、聲請意旨略以：聲請人係失蹤人關月香之子，失蹤人於民國
    83年5月1日離家後即未歸返，音訊杳然，生死不明，聲請人
    並於101年11月28日辦理失蹤人口登記，迄今仍未尋獲，為
    此聲請准對失蹤人為宣告死亡之公示催告等語。
二、按失蹤人失蹤滿7年後，法院得因利害關係人或檢察官之聲
    請，為死亡之宣告；失蹤人為80歲以上者，得於失蹤滿3年
    後，為死亡之宣告，民法第8條第1項、第2項分別定有明文
    。次按法院准許宣告死亡之聲請者，應公示催告；公示催告
    應揭示於法院公告處、資訊網路及其他適當處所；法院認為
    必要時，並得命登載於公報或新聞紙，或用其他方法公告之
    ；又前開陳報期間，自揭示之日起，應有6個月以上；失蹤
    人滿百歲者，其陳報期間，得定為自揭示之日起兩個月以上
    ，家事事件法第156條第1、2項及但書、第130條第3項至第5
    項分別定有明文。
三、經查，聲請人主張之上開事實，業據其提出戶籍謄本、新北
    市政府警察局蘆洲分局蘆洲派出所受（處）理失蹤人口案件
    登記表為證，復據證人即失蹤人之子（亦即聲請人同母異父
    之弟）吳元生到庭證稱：我是關月香的兒子，但跟聲請人不
    同父親；關月香跟我沒有很親，我5歲之後她就離開我們家
    ；關月香已經失蹤，大概就是聲請人所說從83年開始就沒有
    跟關月香聯絡過等語（見本院111年11月3日非訟事件筆錄）
    ，核與聲請人所述相符。另經本院依職權查詢失蹤人關月香
    之稅務電子閘門財產所得資料、前案紀錄表、在監在押全國
    紀錄表、入出境資料、個人就醫紀錄、健保投保紀錄，均查
    無失蹤人關月香仍有生存活動之相關資料。又失蹤人關月香
    無受安置紀錄、喪（殯）葬紀錄，未領取中低收入老人生活
    津貼、社會救助、公教人員退撫給與、勞工保險年金、老人
    健保補助、重陽敬老禮金，且於83年失蹤迄今未有尋獲紀錄
    等情，亦有臺北市政府社會局111年10月14日函文、新北市
    政府社會局111年10月14日函文、行政院人事行政總處111年
    10月18日函文、新北市政府殯葬管理處111年10月17日函文
    、勞動部勞工保險局111年10月18日函文、臺北市殯葬管理
    處111年10月18日函文、新北市政府警察局蘆洲分局111年10
    月17日函文、新北市政府社會局111年10月21日函文等在卷
    可稽，均未見失蹤人於失蹤後之任何存在或行蹤紀錄，堪認
    聲請人之主張屬實。從而，失蹤人自83年5月1日失蹤至今已
    逾法定期間，聲請人聲請為宣告死亡之公示催告，於法並無
    不合，應予准許。
四、依家事事件法第156條，裁定如主文。
中　　華　　民　　國　　111 　年　　11　　月　　14　　日
                  家事第二庭  法　官　王  廷
以上正本係照原本作成。
如對本裁定抗告須於裁定送達後10日內向本院提出抗告狀，並繳
納裁判費新台幣1,000元。
中　　華　　民　　國　　111 　年　　11　　月　　14　　日
                              書記官  王郁允